# 以无形资产溢价出资新设全资子公司处置该子公司丧失控制权

提问人：独行侠 007 时间：2016-11-17 14:27:44
不考虑该描述是否完全成立的情况下： 1 、需要判断设立全资子公司的实质目的是否即为了处置该无形资产（即，无形资产出资设立子公司及处置子公司为一揽子交易），若为一揽子交易，则此项合并很可能并不构成“业务”，合并报表层面，设置子公司并未改变该项资产为公司带来经济利益的方式，应以原账面价值在合并报表层面体现； 考虑上述问题的逻辑性情况下： 1 、既然是母公司以无形资产出资设立全资子公司，则为同一控制下企业合并，无“购买日”一说； 2 、考虑《公司法》对无形资产出资比例的限制，无形资产出资占注册资本的比例不得超过70%，单纯的无形资产出资并不符合《公司法》对公司注册资本的要求。

回答人：chenyiwei
第 2 条中的货币出资限制在《公司法》 2014 年修订后已经取消了。

提问人：morgan26 时间：2016-11-17 12:29:44
以无形资产溢价出资新设全资子公司，然后处置该子公司丧失控制权，在合并报表层面的自购买日被购买方净资产如何确认？是确认评估的公允价值还是账面价值？

回答人：chenyiwei
以非货币资产出资设立子公司是合并报表范围内的内部交易，在合并报表层面，实际处置该子公司股权之前，该无形资产的账面价值应延续原先的历史成本基础。

提问人：morgan26 时间：2016-11-17 15:45:05
那我在处置该子公司的时候，根据解释公告 4 号的解释，在合并报表层，处置股权取得的对价与剩余股权公允价值之和，减去按原持股比例计算应享有原有子公司自购买日开始持续计算的净资产的份额之间的差额，计入丧失控制权当期的投资收益，那我这边的净资产取数该是按照评估增值后的子公司净资产，还是按照初始投资时无形资产的账面价值？

回答人：chenyiwei
按后者，无形资产按初始成本计算，不是按照投资时的作价金额。

提问人：morgan26 时间：2016-11-17 16:14:32
再请教下，那子公司净资产的变动我是不是也要根据初始无形资产投资的账面价值为基础进行摊销，然后调整子公司的净资产？

回答人：chenyiwei
是。合并报表层面该无形资产的摊销仍按其原取得成本计算。